臺灣高等法院刑事判決　　　　　　　　 94年度上重訴字第5號
上　訴　人
即　被　告　丙○○
選任辯護人　郭明松律師
上列上訴人因毒品危害防制條例等案件，不服臺灣桃園地方法院
93年度重訴字第16號，中華民國93年12月15日第一審判決（起訴
案號：臺灣桃園地方法院檢察署93年度偵字第2450號），提起上
訴，本院判決如下：
    主  文
原判決關於寄藏其他可發射子彈具有殺傷力之槍枝暨定應執行刑
部分均撤銷。
丙○○連續未經許可，寄藏其他可發射子彈具有殺傷力之槍枝，
處有期徒刑壹年貳月，併科罰金新臺幣陸萬元，罰金部分如易服
勞役以銀元參佰元即新臺幣玖佰元折算壹日；扣案如附表一所示
之物均沒收。
其他上訴駁回。
上開撤銷改判所處有期徒刑部分與上訴駁回所處無期徒刑部分，
應執行無期徒刑，褫奪公權終身。扣案如附表三編號一所示之第
一級毒品海洛因沒收銷燬之，扣案如附表一、附表三編號二至四
所示之物均沒收，未扣案如附表三編號五、六所示之物均沒收，
如全部或一部不能沒收時，追徵其價額。
    事  實
一、丙○○明知未經許可，不得寄藏可發射子彈具有殺傷力之改
    造玩具手槍、具有殺傷力之子彈，及屬彈藥主要組成零件之
    火藥，竟基於概括犯意，先於民國（下同）九十二年十一月
    間某日，在臺中市○○路與美村路路口乙○○（檢察官另案
    偵辦）租屋處，自乙○○處收受如附表一編號一所示可發射
    子彈具有殺傷力之仿ＢＥＲＥＴＴＡ廠８４型半自動手槍製
    造之改造手槍一枝（含彈匣一個，槍枝管制編號00000
    00000）、如附表一編號三所示之口徑九ｍｍ之制式子
    彈一顆，及如附表一編號四所示之黑色火藥二包，而受乙○○所託為其保管，並將之寄藏在臺中市○○路一三五號住處
    ；嗣於九十三年一月二十日，在相同地點，復受乙○○所託
    ，收受如附表一編號二可發射子彈具有殺傷力之仿轉輪手槍
    製造之改造手槍一枝（槍枝管制編號0000000000
    ），丙○○乃承前犯意，而將之再寄藏在上開住所。
二、丙○○明知海洛因為毒品危害防制條例所規範之第一級毒品
    ，不得非法持有、運輸，亦屬懲治走私條例所規定未經許可
    不得私運來臺之管制物品。因其本身染有施用第一級毒品海
    洛因之惡習，所施用之海洛因多係向乙○○、甲○○購買，
    因而積欠其等新臺幣（下同）八萬元，乙○○、甲○○二人
    遂要求丙○○為渠等二人到泰國攜帶海洛因入境臺灣地區，
    並應允支付其至泰國之機票、食宿費用，以及可藉此免除前
    揭欠款，丙○○因而應允之，而與乙○○、甲○○基於運輸
    第一級毒品海洛因及私運管制物品進口之犯意聯絡，由甲○○提供丙○○至泰國所需之機票、食宿費用五萬元及供在泰
    國聯絡用之ＮＯＫＩＡ廠牌行動電話一支，丙○○遂以每日
    一萬元報酬邀約不知情之何燕湘伴遊，並訂購中華航空股份
    有限公司「臺北─泰國曼谷」之來回機票二份，於九十三年
    二月八日，攜同何燕湘自中正國際機場搭乘華航ＣＩ０六五
    號班機至泰國曼谷，丙○○與甲○○聯絡後，甲○○要其購
    買泰國當地之行動電話門號預付卡，賴明宗依約購買並告知
    甲○○該門號（000000000）後，甲○○遂向丙○○表示會有人與之聯絡，之後，同有犯意聯絡綽號「阿義」
    之成年男子，撥打該行動電話與丙○○約翌日（九日）在泰
    國曼谷之和平飯店會面，丙○○依約前往後，「阿義」詢問
    丙○○及同行之何燕湘鞋子型號，以便提供鞋跟內藏置海洛
    因之鞋子，並告知伊等二人回國當天會再與之聯繫，至同年
    月十三日，「阿義」再與丙○○約在和平飯店會面，並將在
    鞋跟內均藏置有海洛因之黑色涼鞋及褐色涼鞋各一雙交給丙○○，要其與同行之何燕廂穿上，丙○○將上開涼鞋二雙攜
    回飯店後，發現要給何燕湘穿之褐色涼鞋，其中一支鞋跟未
    縫妥，露出內藏之海洛因，因不願連累何燕湘，遂將該支鞋
    跟未縫妥內藏有海洛因之褐色涼鞋，丟棄在所居住飯店廁所
    天花板內，另一支褐色涼鞋則放置在托運之紅色行李箱內，
    自己則穿上該雙黑色涼鞋，於當日夜間十一時許，搭乘華航
    ＣＩ六九六號班機返回臺灣地區，而將海洛因私運輸入得逞
    ，嗣法務部調查局臺北市調查處掌握情資，得知丙○○當日
    會攜帶毒品入境，而在丙○○欲通關之際，會同海關人員檢
    查，而在其行李箱內之一支褐色涼鞋鞋跟內查獲海洛因一包
    ，及其所穿黑色涼鞋鞋跟內查獲海洛因二包（三包合計淨重
    八二三點一三公克），並扣得如附表三編號一至四、附表四
    所示之物（甲○○、乙○○共同運輸毒品部分未據檢察官偵
    查、起訴）。
三、丙○○因運輸海洛因入境被查獲後，檢察官向原審法院聲請
    羈押獲准後，在偵查期間，丙○○向檢察官供出共犯甲○○
    ，並表示甲○○身分基本資料在其住處，檢察官乃命臺北市
    調查處偵查員帶同丙○○返回住處，丙○○在有偵查犯罪權
    限之偵查員未發覺住處藏放有前揭槍、彈之犯行前，主動自
    首表明住處內放置前揭槍彈並全部報繳，始扣得如附表一、
    二所示之物。
四、案經法務部調查局臺北市調查處移送臺灣桃園地方法院檢察
    署檢察官偵查起訴。
    理  由
一、上開事實一所示寄藏槍彈事實，業據上訴人即被告丙○○（
    簡稱被告）坦承不諱，而其所寄藏槍彈經送驗結果，其中如
    附表一編號一所示之槍枝係仿ＢＥＲＥＴＴＡ廠８４型半自
    動手槍製造之玩具手槍換裝土造金屬槍管而成之改造手槍，
    機械性能良好，可擊發適用子彈，具有殺傷力，如附表一編
    號二所示之槍枝係仿轉輪手槍製造之玩具手槍車通槍管及轉
    輪彈倉內阻鐵而成之改造手槍，機械性能良好，可擊發適用
    子彈，具有殺傷力，又如附表一編號三所示之子彈，係口徑
    九ｍｍ之制式子彈，具有殺傷力，有內政部警政署刑事警察
    局九十三年三月三日刑鑑字第０九三００四二一一五號函及
    所檢附之鑑驗結果在卷足憑（參九十三年度偵字第二四五０
    號偵查卷第一六六頁至第一七七頁）。又如附表一編號四所
    示之黑色火藥二包，均檢出硝化甘油、硝化纖維，認係雙基
    發射火藥，係屬槍砲彈藥刀械管制條例所列管之物品，此亦
    有內政部警政署刑事警察局九十三年十月二十一日刑鑑字第
    ０九三０一七００九八號鑑驗通知書、九十三年十一月一日
    刑偵五字第０九三０二一八五二八號鑑驗通知書各一紙附卷
    可稽（參原審卷第二二五頁、第二二六頁）。
二、上揭事實二所示被告自泰國運輸第一級毒品海洛因入境臺灣
    地區事實部分，亦據被告於本院坦承不諱，惟被告辯稱：運
    輸毒品部分，伊有供出毒品來源是乙○○、甲○○二人，原
    判決卻未予減刑等語。辯護人於本院辯稱：被告於查獲後即
    供出共犯為甲○○、乙○○二人，亦係被告獲得毒品來源之
    前手，並協助臺灣桃園地方法院檢察署偵辦甲○○、乙○○
    毒品案件，甲○○業經臺灣南投地方法院檢察署因涉連續販
    賣毒品罪嫌提起公訴，雖原審認定甲○○、乙○○二人為本
    件被告丙○○犯運輸第一級毒品罪之共犯，無毒品危害防制
    條例第17條之適用，惟依最高法院89年度台上字第 178號、
    89年度台上字第3970號判決意旨，被告僅需具體指陳毒品來
    源之人，即有該條之適用，被告與之是否具有共犯關係，並
    非所問，是本件被告應有毒品危害防制條例第17條之適用，
    得減輕其刑責；又被告並無前科紀錄，係被利用並非首謀，
    且被告欠甲○○錢，甲○○逼被告還債，被告不答應可能會
    遭報復，原審認定被告運輸毒品數量並非龐大，獲利僅 8萬
    元，利益不高，且被告主動告知偵查人員毒品係在鞋中，態
    度良好，犯罪後坦承犯案，深具悔意，並數次立悔過書向其
    母表示後悔之意，被告之母賴蔡束現罹患原盤狀紅斑性狼瘡
    ，急需被告照顧，又毒品尚未流入市面，對國家社會尚未造
    成具體危害，據此請求法院酌減等語，並請求傳喚證人甲○○、乙○○，另提出本院被告全國前案紀錄表影本一份、被
    告母親診斷證明書影本一份、被告犯罪後之悔過書影本二十
    份為證。經查：（一）、被告自泰國入境臺灣地區，經臺北
    市調處人員會同海關人員在其托運之紅色行李箱內查獲褐色
    涼鞋一支及其所穿之黑色涼鞋一雙，分別在鞋跟內扣得白色
    粉末三包，並自其身上所背之黑色背包內扣得與甲○○及綽
    號「阿義」之人聯絡用之行動電話二支等情，業據證人即臺
    北市調處現場查獲偵查員于偉智於原審審理時證述明確（參
    原審卷第一三一頁至第一三四頁），並有臺北關稅局扣押貨
    物、運輸工具收據及搜索筆錄、臺北市調處搜索扣押筆錄及
    扣押物品目錄表、旅客入出境紀錄查詢表等在卷可稽（參同
    上偵查卷第九頁、第一０頁、第十一頁、第十七頁）。扣案
    三包白色粉末經初步鑑驗結果，呈嗎啡、海洛因反應，再送
    法務部調查局以化學呈色法、氣相層析質譜儀分析法檢驗結
    果，均含第一級第六項毒品海洛因成分，合計淨重八百二十
    三點一三公克（空包裝總重五十二點零五公克），純度百分
    之七九點六九，純質淨重六百五十五點九五公克，有毒品初
    步鑑驗報告單、法務部調查局九十三年三月十七日調科壹字
    第０八０００七四一六號鑑驗通知書各一份在卷可按（參同
    上偵查卷第十三頁、第一七九頁）；（二）、按犯毒品危害
    防制條例第四條第一項之罪，供出毒品來源，因而破獲者，
    得減輕其刑，同條例第十七條固有明文，惟該條之立法意旨
    重在鼓勵具體供出其上游販毒者，俾使追查該毒梟前手及其
    上游毒品，以杜絕毒品之蔓延與氾濫，倘僅供出共犯為何人
    ，但尚未進而查獲毒梟前手或其上游毒品者，仍不得執此邀
    本條規定之寬減。被告雖於偵、審中供出乙○○、甲○○邀
    約其走私海洛因等情，惟該等二人於本案中係居於共犯之地
    位，真正屬於毒品來源者，乃係另姓名年籍不詳綽號「阿義
    」之共犯成年男子，因該綽號「阿義」之成年男子，並無具
    體之年籍資料，無從查緝，被告雖供出共犯乙○○、甲○○
    ，但該等二人並非毒品來源者，況被告所供之甲○○、乙○○二人所涉運輸毒品等罪嫌，由臺灣桃園地方法院檢察署偵
    辦結果，並無具體進展，並於九十四年五月十一日移送臺灣
    彰化地方法院檢察署偵辦，尚未提起公訴，有該署九十四年
    六月十五日桃檢惟署94他字第 282號、九十三年五月三十一
    日桃檢清署93年度偵字第2450號函附卷可按，亦難謂本件有
    被告供出毒品來源因而破獲之情事，尚無以執此適用上開規
    定而減輕其刑。綜上所述，被告所辯其已供出毒品來源，得
    減輕其刑責等語，以及辯護人之上開辯解，均不足採信，又
    檢察官對於甲○○、乙○○之罪嫌既查無所獲，已不符減刑
    條件，如上所述，辯護人請求本院傳喚證人即上開二人即無
    必要，附此敘明。至於辯護人所提出之上開證據資料，並非
    減刑之積極證據，亦無法作為有利被告認定之依據，併此敘
    明。本件事證明確，應予論罪科刑。
三、查被告行為後，槍砲彈藥刀械管制條例業於九十四年一月二
    十六日修正公布，其中關於第十一條第四項未經許可寄藏其
    他可發射金屬或子彈具有殺傷力之各式槍砲，已經與該條例
    第八條之規定合併修正。經查，修正後該條例第八條第四項
    有關法定刑之規定較修正前第十一條第四項法定刑度為重，
    依新舊法比較結果，修正前之槍砲彈藥刀械管制條例第十一
    條第四項對被告較為有利，依刑法第二條第一項但書之規定
    ，應適用修正前之同條例第十一條第四項之規定論處。核被
    告就事實一部分所為，係犯修正前槍砲彈藥刀械管制條例第
    十一條第四項之未經許可寄藏其他可發射金屬或子彈具有殺
    傷力之槍枝罪、同條例第十二條第四項未經許可寄藏子彈罪
    、第十三條第四項未經許可寄藏彈藥之主要組成零件罪。被
    告於九十二年十一月間某日寄藏上開槍、彈及彈藥主要組成
    零件之行為，係一行為同時觸犯三罪名，為想像競合犯，應
    依刑法第五十五條前段之規定，從一重之修正前槍砲彈藥刀
    械管制條例第十一條第四項之未經許可寄藏其他可發射金屬
    或子彈具有殺傷力之槍枝罪處斷。又其先後於九十二年十一
    月間某日及九十三年一月二十日二次受託寄藏管制槍枝之行
    為，時間緊接，所犯係構成要件相同之罪，顯係基於概括之
    犯意反覆為之，為連續犯，應依刑法第五十六條之規定，論
    以一罪並加重其刑。又寄藏係指受託寄存並為藏匿，受託保
    管之人於事理本質上當然持有該標的物，故保管本身即為寄
    藏概念之核心，其因保管本身所為之持有，即為寄藏之當然
    結果，最高法院七十四年台上字第三四００號判例意旨可資
    參照，持有行為既為寄藏行為之當然結果，自不另就被告持
    有槍彈之行為予以論罪。又被告因前開所述運輸海洛因被查
    獲遭羈押，在偵查中主動向檢察官供出運輸海洛因之共犯甲○○，而由檢察官命臺北市調處偵查員帶同被告至住處取甲○○身分之基本資料，被告在臺北市調處偵查員未發覺此部
    分寄藏槍彈犯行前，主動向偵查員表明寄藏槍彈並報繳持有
    之全部槍彈等情，業據被告於偵查中供稱：「（問：小白的
    身分？）小白的證件現仍在我家」、「（問：下午去你家找
    的到證件？）可以」、「（問：你自願讓我們至你家搜索？
    ）願意」等語（參同上偵查卷第三九頁），並有同意搜索書
    一紙在卷可稽（參同上偵查卷第五三頁），該同意搜索書載
    明：同意配合調查局臺北市調查處人員至臺中市○○路一三
    五號被告住處搜索，並主動報繳乙○○寄藏被告住處之改造
    槍枝、子彈及黑色火藥等語，堪認定被告此部分合於自首要
    件並報繳持有之非法槍彈，但被告寄藏槍、彈及彈藥主要組
    成零件之數量非屬單一，且其係因另案運輸海洛因被查獲後
    ，為了供出共犯才自首，自不宜免除其刑，應依槍砲彈藥刀
    械管制條例第十八條第一項前段、刑法第六十二條但書、第
    六十六條但書之規定減輕其刑，又因被告同時具有加重、減
    輕事由，應先加後減之。又海洛因屬於毒品危害防制條例第
    二條第二項所列之第一級毒品，且經行政院公告為「甲類第
    四款之管制進出口物品」。核被告就事實二部分所為，係犯
    毒品危害防制條例第四條第一項之運輸第一級毒品罪及懲治
    走私條例第二條第一項之私運管制物品進口罪。被告非法持
    有第一級毒品海洛因之低度行為為運輸毒品之高度行為所吸
    收，不另論罪。本案是共犯乙○○、甲○○邀約被告走私毒
    品海洛因入境，並且在泰國地區由姓名年籍不詳綽號「阿義
    」之成年男子交付毒品予被告，供被告運輸回我國，已如前
    述，被告與乙○○、甲○○、綽號「阿義」之人間，就上開
    事實二部分，互有犯意聯絡及行為分擔，均為共同正犯。被
    告所犯前開二罪名，乃以一行為而同時觸犯之，為想像競合
    犯，應依刑法第五十五條前段規定，從一較重之運輸第一級
    毒品罪處斷。被告於事實欄二所犯上開毒品危害防制條例第
    四條第一項之罪與事實欄一所犯槍砲彈藥刀械管制條例第十
    一條第四項之罪間，犯意各別行為互殊，應分論並罰。
四、原審認被告犯罪事證明確，予以論罪科刑，固無非見，惟查
    槍砲彈藥刀械管制條例第十一條第四項規定已於九十四年一
    月二十六日修正公布，原審未及為新舊法之比較適用，尚有
    未洽。被告上訴意旨主張其於偵審時已供出毒品來源即共犯
    乙○○、甲○○二人，另槍彈部分亦屬自首，均請求減輕刑
    責等語，指摘原判決不當，雖無理由，惟原判決關於寄藏其
    他可發射子彈具有殺傷力之槍枝部分既有上開可議之處，自
    應由本院將原判決該部分以及與之有裁判上一罪關係部分暨
    定執行刑部分予以撤銷改判，其他部分之上訴，原審判決本
    於同上見解，量處被告無期徒刑、褫奪公權終身，並說明扣
    案如附表三編號一所示之海洛因，係毒品危害防制條例第二
    條第二項第一款所列之第一級毒品，應依毒品危害防制條例
    第十八條第一項前段規定，宣告沒收銷燬之；扣案如附表三
    編號二所示之包裹上開海洛因之外包裝袋（空包裝總重為五
    十二點零五公克）係用於包裹毒品，防止毒品漏逸、潮濕，
    以便於攜帶運輸，為供運輸毒品所用之物，雖均因係包裝上
    開海洛因而與之密切接觸，然既經鑑定機關就之與海洛因分
    別鑑析其重量，有前開法務部調查局鑑定通知書可憑，足證
    與毒品並無不可析離之關係，而如附表三編號三所示之行動
    電話二具，其中一支係被告所有，一支係甲○○所有而交付
    被告使用，該二支行動電話被告均作為聯絡運輸海洛因事宜
    之用，又如附表三編號四所示之黑色涼鞋一雙，係共犯即綽
    號「阿義」之人交付被告，且供藏放海洛因以利運輸犯罪所
    用之物，故如附表三編號二至四所示之物均應依毒品危害防
    制條例第十九條第一項之規定予以宣告沒收。又未扣案如附
    表三編號五、六所示被告用以夾藏海洛因之褐色涼鞋一支，
    及放置上開夾藏海洛因之褐色涼鞋之紅色行李箱一只，亦屬
    被告本件犯罪所用之物，應併依毒品危害防制條例第十九條
    第一項規定宣告沒收之，如不能沒收時，應追徵其價額。至
    於如附表四所示之物，均非供運輸毒品直接所用之物，毋庸
    宣告沒收。又甲○○交付被告機票、食宿費用共五萬元，僅
    係被告於泰國期間日常食宿支用，且機票亦已被消費，本身
    並無價值，均非供運輸毒品直接所用之物，且性質上亦非被
    告犯罪所得之財物，自亦不予宣告沒收，均核無不合，認事
    用法及量刑均稱妥適，此部分之上訴應予駁回。爰就上開撤
    銷改判部分，審酌被告之品行、智識程度及其非法寄藏有殺
    傷力之槍彈及彈藥主要組成零件，對於他人之身體、生命安
    全造成之威脅暨對社會治安之危害程度不小，惟其坦承犯行
    犯罪後態度良好等一切情狀，量處如主文第二項所示之刑，
    並就併科罰金部分，諭知易服勞役之折算標準，另就撤銷改
    判部分所處有期徒刑一年二月與上訴駁回部分所處無期徒刑
    ，定其應執行刑為無期徒刑，褫奪公權終身。又扣案如附表
    一編號一、二所示之手槍經送鑑定，均係可發射子彈具有殺
    傷力之改造玩具手槍，如附表一編號三所示之制式子彈亦具
    有殺傷力，如附表一編號四所示之黑色火藥二包，係雙基發
    射火藥為彈藥之主要組成零件種類，分有前開鑑定報告書在
    卷可憑，均屬違禁物，應依刑法第三十八條第一項第一款之
    規定宣告沒收。至於附表二編號一至六所示之槍、彈，均不
    具殺傷力，附表二編號七所示之信號彈亦非屬槍砲彈藥刀械
    管制條例所列管之子彈或爆裂物，均不予宣告沒收。
六、公訴意旨另以：被告除犯罪事實欄一外，另有寄藏如附表二
    所示之改造玩具手槍一枝、子彈三十五顆、信號彈六顆，因
    認被告另涉犯槍砲彈藥刀械管制條例第十一條第四項及同條
    例第十二條第四項之未經許可而寄藏槍砲及子彈等罪嫌。惟
    查，上開如附表二物品經送驗結果，如附表二編號一所示之
    手槍係仿ＧＬＯＣＫ廠二七型半自動手槍製造之玩具手槍，
    經檢視，槍管內具阻鐵，無法供發射彈丸使用，認不具殺傷
    力，附表二編號二至六所示之子彈共三十五顆，其中十四顆
    均係玩具金屬彈殼，三顆均係土造金屬彈殼，一顆係由玩具
    金屬彈殼加裝直徑六點八ｍｍ土造金屬彈頭組合而成改造子
    彈，經實際試射，可擊發，惟發射動能甚微，認不具殺傷力
    ，十顆均係具子彈外型之實心金屬物，不具底火、火藥，非
    為子彈之完整結構，認不具殺傷力，七顆認均係土造子彈（
    直徑約八點八ｍｍ金屬彈頭），經採樣二顆試射結果，一顆
    無法擊發，一顆可擊發，惟發射動能甚微，而認不具殺傷力
    ，附表二編號七所示之信號彈六顆，經檢視及Ｘ光透視後，
    認均係小型信號彈，為NICO牌信號彈發射器專用之小型信號
    彈，尺寸均為四五ｍｍ，直徑均為一六ｍｍ，未發現改裝或
    變造之情事，均為原廠製品，信號彈原供發射產生火焰信號
    用於求救、位置標定等之正當用途，依據臺北地區七十六年
    第二次檢警聯繫會議決議，信號彈非屬槍砲彈藥刀械管制條
    例所列管之子彈或爆裂物，有內政部警政署刑事警察局九十
    三年三月三日刑鑑字第０九三００四二一一五號函、九十三
    年十月二十一日刑鑑字第０九三０一七００九八號鑑驗通知
    書、九十三年十一月一日刑偵五字第０九三０二一八五二八
    號鑑驗通知書各一份在卷可稽（參同上偵查卷第一六六頁至
    第一七七頁、原審卷第二二五頁、第二二六頁）。準此，如
    附表二所示之物均非屬槍砲彈藥刀械管制條例所規定之具有
    殺傷力之玩具手槍及子彈，自不得就該部分論以未經許可寄
    藏其他可發射金屬或子彈具有殺傷力之槍枝及子彈罪，被告
    予以寄藏即不成罪，惟因依公訴意旨認此部分與上開論罪科
    刑部分具有裁判上一罪之關係，爰不另為無罪之諭知，附此
    敘明。
據上論斷，應依刑事訴訟法第369條第1項前段、第364條、第299
條第1項前段、第368條，修正前槍砲彈藥刀械管制條例第11條第
4項、槍砲彈藥刀械管制條例第12條第4項、第13條第4項、第 18
條第1項前段，刑法第11條前段、第2條第1項、第56條、第 55條
前段、第62條但書、第66條但書、第42條第2項、第38條第1項第
1款、第51條第4款，罰金罰鍰提高標準條例第 2條，現行法規所
定貨幣單位折算新臺幣條例第2條，判決如主文。
本案經檢察官劉文水到庭執行職務。
中　　華　　民　　國　　94　　年　　7 　　月　　20　　日
　　　　　　　　　刑事第二十三庭審判長法　官  尤豐彥
　　　　　　　　　　　　　　　　　　  法　官  趙功恆
　　　　　　　　　　　　　　　　　　  法　官  鄧振球
以上正本證明與原本無異。
如不服本判決，應於收受送達後十日內向本院提出上訴書狀，其
未敘述上訴之理由者並得於提起上訴後十日內向本院補提理由書
（均須按他造當事人之人數附繕本）。
                                      書記官  洪秋帆
中　　華　　民　　國　　94　　年　　7 　　月　　27　　日
附錄：本案論罪科刑法條全文
修正前槍砲彈藥刀械管制條例第11條
未經許可，製造、販賣或運輸第4條第1項第 1款所稱其他可發射
金屬或子彈具有殺傷力之各式槍砲者，處 5年以上有期徒刑，併
科新臺幣1000萬元以下罰金。
未經許可，轉讓、出租或出借前項所列槍砲者，處3年以上 10年
以下有期徒刑，併科新臺幣700萬元以下罰金。
意圖供自己或他人犯罪之用，而犯前二項之罪者，處無期徒刑或
7年以上有期徒刑，併科新臺幣1000萬元以下罰金。
未經許可，持有、寄藏或意圖販賣而陳列第一項所列槍砲者，處
1年以上7年以下有期徒刑，併科新臺幣700萬元以下罰金。
第一項至第三項之未遂犯罰之。
修正前槍砲彈藥刀械管制條例第12條
未經許可，製造、販賣或運輸子彈者，處1年以上7年以下有期徒
刑，併科新台幣500萬元以下罰金。
未經許可，轉讓、出租或出借子彈者，處6月以上5年以下有期徒
刑，併科新台幣300萬元以下罰金。
意圖供自己或他人犯罪之用，而犯前二項之罪者，處3年以上 10
年以下有期徒刑，併科新台幣700萬元以下罰金。
未經許可，持有、寄藏或意圖販賣而陳列子彈者，處 5年以下有
期徒刑，併科新台幣300萬元以下罰金。
第一項至第三項之未遂犯罰之。
修正前槍砲彈藥刀械管制條例第十三條
未經許可，製造、販賣或運輸槍砲、彈藥之主要組成零件者，處
3年以上10年以下有期徒刑，併科新台幣700萬元以下罰金。
未經許可，轉讓、出租或出借前項零件者，處1年以上7年以下有
期徒刑，併科新台幣500萬元以下罰金。
意圖供自己或他人犯罪之用，而犯前二項之罪者，處 5年以上有
期徒刑，併科新台幣1000萬元以下罰金。
未經許可，持有、寄藏或意圖販賣而陳列第一項所列零件者，第
6月以上5年以下有期徒刑，併科新台幣300萬元以下罰金。
第一項至第三項之未遂犯罰之。
毒品危害防制條例第4條第1項
製造、運輸、販賣第一級毒品者，處死刑或無期徒刑；處無期徒
刑者，得併科新臺幣1000萬元以下罰金。
懲治走私條例第2條
私運管制物品進口、出口逾公告數額者，處 7年以下有期徒刑，
得併科新臺幣300萬元以下罰金。
以犯前項之罪為常業者，處3年以上 10年以下有期徒刑，得併科
新臺幣500萬元以下罰金。
第一項之未遂犯罰之。
第一項所稱管制物品及其數額，由行政院公告之。
附表一：
┌──┬────────────┬────┬──────────────┐
│編號│  物    品    名    稱  │數    量│  備                    註  │
├──┼────────────┼────┼──────────────┤
│ 一 │改造玩具手槍（槍枝管制編│    一把│仿BERETTA廠84型半自動手槍製 │
│    │號0000000000）          │        │造之玩具手槍（含彈匣一個）換│
│    │                        │        │裝土造金屬槍管而成之改造手槍│
│    │                        │        │，機械性能良好，可擊發適用子│
│    │                        │        │彈，認具殺傷力。            │
├──┼────────────┼────┼──────────────┤
│ 二 │改造玩具手槍（槍枝管制編│    一把│仿轉輪手槍製造之玩具手槍車通│
│    │號0000000000）          │        │槍管及轉輪彈倉內阻鐵而成之改│
│    │                        │        │造手槍，機械性能良好，可擊發│
│    │                        │        │適用之子彈，認具殺傷力。    │
├──┼────────────┼────┼──────────────┤
│ 三 │口徑9mm制式子彈         │    一顆│具有殺傷力。                │
├──┼────────────┼────┼──────────────┤
│ 四 │黑色火藥                │    二包│均檢出硝化甘油、硝化纖維，認│
│    │                        │        │係雙基發射火藥，係屬槍砲彈藥│
│    │                        │        │刀械管制條例所列管之物。    │
└──┴────────────┴────┴──────────────┘
附表二：
┌──┬────────────┬────┬──────────────┐
│編號│  物    品    名    稱  │數    量│  備                    註  │
├──┼────────────┼────┼──────────────┤
│ 一 │改造玩具手槍（槍枝管制編│    一把│仿GLOCK廠27型半自動手槍製造 │
│    │號0000000000）          │        │之玩具手槍，槍管內具阻鐵，無│
│    │                        │        │法供發射彈丸使用，認不具殺傷│
│    │                        │        │力。                        │
├──┼────────────┼────┼──────────────┤
│ 二 │玩具金屬彈殼            │  十四顆│                            │
├──┼────────────┼────┼──────────────┤
│ 三 │土造金屬彈殼            │    三顆│                            │
├──┼────────────┼────┼──────────────┤
│ 四 │改造子彈                │    一顆│由玩具金屬彈殼加裝直徑6.8mm │
│    │                        │        │之土造金屬彈頭組合而成之改造│
│    │                        │        │子彈，經實際試射，可擊發，惟│
│    │                        │        │發射動能甚微，認不具殺傷力。│
├──┼────────────┼────┼──────────────┤
│ 五 │改造子彈                │    十顆│具子彈外型之實心物金屬物，不│
│    │                        │        │具底火、火藥，非為子彈之完整│
│    │                        │        │結構，認不具殺傷力。        │
├──┼────────────┼────┼──────────────┤
│ 六 │改造子彈                │    七顆│由土造子彈（具直徑約8.8mm金 │
│    │                        │        │屬彈頭），經採樣二顆試射結果│
│    │                        │        │，一顆無法擊發，認不具殺傷力│
│    │                        │        │，一顆可擊發，惟發射動能甚微│
│    │                        │        │，認不具殺傷力。            │
├──┼────────────┼────┼──────────────┤
│ 七 │信號彈                  │    六顆│經檢視及X光透視後，認均係小 │
│    │                        │        │型信號彈，為NICO牌信號彈發射│
│    │                        │        │器專用之小型信號彈，尺寸均為│
│    │        　　　　　　　　│        │45 mm，直徑均為16mm。未發現 │
│    │                        │        │有改裝或變造之情事，均為原廠│
│    │                        │        │製品。信號彈原供發射產生火焰│
│    │                        │        │信號用於求救、位置標定等之正│
│    │                        │        │當用途，依據臺北地區七十六年│
│    │                        │        │第二次檢警聯繫會議決議，信號│
│    │                        │        │彈非屬槍砲彈藥刀械管制條例所│
│    │                        │        │列管之子彈或爆裂物。        │
└──┴────────────┴────┴──────────────┘
附表三：
┌──┬─────┬───┬───┬───────────────────┐
│編號│品　　　名│數　量│單　位│　備　             註　　　　　　　   │
├──┼─────┼───┼───┼───────────────────┤
│一　│海洛因    │三    │　包　│合計淨重823.13公克，純度79.69﹪，純質 │
│    │          │　    │      │淨重655.95公克                        │
├──┼─────┼───┼───┼───────────────────┤
│二  │包裝袋    │三    │  個  │包裝編號一海洛因之包裝袋（總重52.05公 │
│    │          │      │      │克）                                  │
├──┼─────┼───┼───┼───────────────────┤
│三  │手機      │二    │  支  │藍色Nokia行動電話為被告所有，銀黑色   │
│    │          │      │      │Nokia行動電話為甲○○所有交由被告使   │
│    │          │      │      │用，均有用以聯絡本案運輸海洛因事宜    │
├──┼─────┼───┼───┼───────────────────┤
│四  │黑色涼鞋  │一    │  雙  │鞋跟各夾藏海洛因一包                  │
├──┼─────┼───┼───┼───────────────────┤
│五  │褐色涼鞋  │一    │  支  │鞋跟夾藏海洛因一包，該褐色涼鞋未扣案  │
├──┼─────┼───┼───┼───────────────────┤
│六  │紅色行李箱│一    │  只  │放置編號五褐色涼鞋之行李箱，未扣案    │
└──┴─────┴───┴───┴───────────────────┘
附表四：
┌──┬─────┬───┬───┬───────────────────┐
│編號│品　　　名│數　量│單　位│　備　             註　　　　　　　   │
├──┼─────┼───┼───┼───────────────────┤
│一　│外幣　    │五    │　張　│美金一元三張、泰銖五十元一張、中國人民│
│    │　        │　    │      │幣二角一張                            │
├──┼─────┼───┼───┼───────────────────┤
│二  │信用卡    │二    │  張  │                                      │
├──┼─────┼───┼───┼───────────────────┤
│三  │駕照      │一    │  張  │                                      │
├──┼─────┼───┼───┼───────────────────┤
│四  │行照      │一    │  張  │                                      │
├──┼─────┼───┼───┼───────────────────┤
│五  │護照      │一    │  本  │                                      │
├──┼─────┼───┼───┼───────────────────┤
│六  │黑色背包  │一    │  個  │用以放置附表三編號三之二支行動電話    │
└──┴─────┴───┴───┴───────────────────┘
